臺灣高等法院臺中分院刑事裁定　
111年度聲字第1305號

聲  請  人  臺灣高等檢察署臺中檢察分署檢察官     
受  刑  人  呂文忠



上列聲請人因受刑人數罪併罰有二裁判以上，聲請定其應執行之
刑（聲請案號：111年度執聲字第543號），本院裁定如下：
    主  文
呂文忠因犯如附表所示各罪所處之刑，有期徒刑部分應執行有期
徒刑拾年陸月。
    理  由
一、聲請意旨略以：受刑人呂文忠因竊盜等案件，先後經法院判
    決確定如附表所示。惟數罪中有刑法第50條第1項但書所列
    情形，業經受刑人請求，應依刑法50條第2項、第53條、第5
    1條第5款，定應執行之刑，爰依刑事訴訟法第477條第1項之
    規定聲請裁定等語。
二、按數罪併罰，有2裁判以上者，依刑法第51條規定，定其應
    執行之刑。宣告多數有期徒刑者，於各刑中之最長期以上，
    各刑合併之刑期以下，定其刑期；但不得逾30年，刑法第53
    條、第51條第5款分別定有明文。又按裁判確定前犯數罪者
    ，併合處罰之；但有下列情形者，不在此限，得易科罰金
    之罪與不得易科罰金之罪，得易科罰金之罪與不得易服社
    會勞動之罪，得易服社會勞動之罪與不得易科罰金之罪。
    得易服社會勞動之罪與不得易服社會勞動之罪；前項但書情
    形，受刑人請求檢察官聲請定應執行刑者，依第51條規定定
    之，刑法第50條亦定有明文。再按數罪併罰之定應執行之刑
    ，係出於刑罰經濟與責罰相當之考量，並非予以犯罪行為人
    或受刑人不當之利益，為一種特別的量刑過程，相較於刑法
    第57條所定科刑時應審酌之事項係對一般犯罪行為之裁量，
    惟定應執行刑之宣告，乃對犯罪行為人本身及所犯各罪之總
    檢視，除應考量行為人所犯數罪反應出之人格特性，並應權
    衡審酌行為人之責任與整體刑法目的及相關刑事政策，在量
    刑權之法律拘束性原則下，依刑法第51條第5款之規定，採
    限制加重原則，以宣告各刑中之最長期為下限，各刑合併之
    刑期為上限，但最長不得逾有期徒刑30年，資為量刑自由裁
    量權之外部性界限，並應受法秩序理念規範之比例原則、平
    等原則、責罰相當原則、重複評價禁止原則等自由裁量權之
    內部抽象價值要求界限之支配，以使輕重得宜，罰當其責，
    俾符合法律授與裁量權之目的，以區別數罪併罰與單純數罪
    之不同，兼顧刑罰衡平原則（最高法院100年度台抗字第440
    號刑事裁定意旨參照）。
三、經查：
  ㈠受刑人因犯如附表所示之罪，分別經臺灣臺中地方法院、臺
    灣彰化地方法院及本院判決判處如附表所示之刑，均經確定
    在案，有上開各該判決書及臺灣高等法院被告前案紀錄表等
    附卷可稽。惟其中受刑人犯附表編號1至3、5所示（有期徒
    刑部分）均為「不得」易科罰金及「不得」易服社會勞動之
    罪及附表編號4、6至13所示（有期徒刑部分）均為「得」易
    科罰金及「得」易服社會勞動之罪，依刑法第50條第1項但
    書之規定固不得併合處罰。然查本件聲請人之聲請既係應受
    刑人之請求而提出，有臺灣臺中地方檢察署刑法第50條第1
    項但書案件是否請求定應執行刑調查表影本1份附卷可稽（
    本院卷第13至14頁），合於刑法第50條第2項之規定。茲聲
    請人以本院為上開案件犯罪事實最後判決之法院，聲請定其
    應執行之刑，經本院審核認聲請人之聲請為正當，應予准許
    。
　㈡又定應執行刑，不僅攸關國家刑罰權之行使，於受刑人之權
    益亦有重大影響，除顯無必要或有急迫情形外，法院於裁定
    前，允宜予受刑人以言詞、書面或其他適當方式陳述意見之
    機會，程序保障更加周全（最高法院110年度台抗大字第489
    號大法庭裁定意旨參照）。是本院就檢察官聲請事項已以書
    面通知受刑人於文到5日內具狀陳述意見，該函文已於111年
    6月17日送達至受刑人所在之法務部○○○○○○○○○○○，由其親自
    簽名捺印並收受，然受刑人迄於本院裁定時均未提出意見，
    此有卷附該函（稿）、送達證書及訴訟查詢表可參（本院卷
    第123至127頁）。本院則不再命受刑人以言詞、書面或其他
    適當方式陳述意見，尚與前開裁定意旨無違。
　㈢綜上，爰審酌受刑人所犯如附表所示各罪之犯罪態樣、侵害
    法益、各罪依其犯罪情節所量定之刑等一切情狀，及前揭所
    述之比例原則、責罰相當原則等自由裁量權之內部性界限等
    情，定其應執行之刑如主文所示。　
四、據上論斷，爰依刑事訴訟法第477條第1項，刑法第50條第2
    項、第53條、第51條第5款，裁定如主文。
中　　華　　民　　國  　111　　年　　6  　月　　27  　日
            刑事第七庭  審判長法  官  梁  堯  銘
                              法  官  羅  國  鴻
                              法  官  張  智  雄
以上正本證明與原本無異。
如不服本裁定，應於收受送達後五日內向本院提出抗告書狀（須
附繕本）。因疫情而遲誤不變期間，得向法院聲請回復原狀。 
                              書記官  江  玉  萍
　　　　　　　　　　　　　　　
中　　華　　民　　國　　111 　年　　6 　　月　　28　　日

附表：受刑人呂文忠定應執行刑案件一覽表【民國／新臺幣】     編    號  1 2 3 罪    名  毒品危害防制條例 毒品危害防制條例 毒品危害防制條例 宣告刑  有期徒刑7月 有期徒刑1年 有期徒刑8月 犯罪日期  97.01.31 97.07.07 97.07.07 偵查（自訴）機關年度案號  臺中地檢97年度毒偵字第2171號 臺中地檢97年度毒偵字第3509號 臺中地檢97年度毒偵字第3509號 最後事實審 法 院 臺中地院 臺中地院 臺中地院  案 號 97年度易字第2122號 97年度訴字第3240號 97年度訴字第3240號  判決日期 97.08.29 97.09.03 97.09.03 確定判決 法 院 臺中地院 臺中地院 臺中地院  案 號 97年度易字第2122號 97年度訴字第3240號 97年度訴字第3240號  判決確定日期 97.09.22 97.09.22 97.09.22 得否為易科罰金、易服社會勞動之案件  不得易科 不得社勞 不得易科 不得社勞 不得易科 不得社勞 備    註  臺中地檢97年度執字第14845號 臺中地檢97年度執字第15059號    編號1–11定應執行有期徒刑10年（已執畢）   
附表：受刑人呂文忠定應執行刑案件一覽表【民國／新臺幣】     編    號  4 5 6 罪    名  竊盜 竊盜 竊盜 宣告刑  有期徒刑5月 （4罪） 有期徒刑8月 有期徒刑5月 犯罪日期  97.05.20至97.07.08 97.05.27 97.06.26 偵查（自訴）機關年度案號  臺中地檢97年度偵字第16393號 臺中地檢97年度偵字第16393號 臺中地檢97年度偵字第21628號 最後事實審 法 院 臺中地院 臺中地院 臺中地院  案 號 97年度易字第3206號 97年度易字第3206號 97年度簡字第1157號  判決日期 97.09.22 97.09.22 97.10.31 確定判決 法 院 臺中地院 臺中地院 臺中地院  案 號 97年度易字第3206號 97年度易字第3206號 97年度簡字第1157號  判決確定日期 97.10.06 97.10.06 97.12.01 得否為易科罰金、易服社會勞動之案件  得易科 得社勞 不得易科 不得社勞 得易科 得社勞 備    註  臺中地檢97年度執字第16663號  臺中地檢97年度執字第18178號   編號1–11定應執行有期徒刑10年（已執畢）   
附表：受刑人呂文忠定應執行刑案件一覽表【民國／新臺幣】     編    號  7 8 9 罪    名  竊盜 偽造文書 詐欺 宣告刑  有期徒刑5月 有期徒刑3月 （3罪） 有期徒刑3月 （3罪） 犯罪日期  97.04.15 97.04.16 97.04.16 偵查（自訴）機關年度案號  彰化地檢97年度偵字第7703號等 彰化地檢97年度偵字第7703號等 彰化地檢97年度偵字第7703號等 最後事實審 法 院 彰化地院 彰化地院 彰化地院  案 號 97年度訴字第3289號 97年度訴字第3289號 97年度訴字第3289號  判決日期 97.12.22 97.12.22 97.12.22 確定判決 法 院 彰化地院 彰化地院 彰化地院  案 號 97年度訴字第3289號 97年度訴字第3289號 97年度訴字第3289號  判決確定日期 98.01.19 98.01.19 98.01.19 得否為易科罰金、易服社會勞動之案件  得易科 得社勞 得易科 得社勞 得易科 得社勞 備    註  彰化地檢98年度執字第850號 編號1–11定應執行有期徒刑10年（已執畢）        
附表：受刑人呂文忠定應執行刑案件一覽表【民國／新臺幣】     編    號  10 11 12 罪    名  竊盜 竊盜 竊盜 宣告刑  有期徒刑6月 （7罪） 有期徒刑5月 （8罪） 有期徒刑5月 犯罪日期  97.05.15至97.06.20 97.05.20至97.06.21 97.04.20前不久某時 偵查（自訴）機關年度案號  臺中地檢97年度偵字第25505號 臺中地檢97年度偵字第25505號 臺中地檢110年度偵字第7704號 最後事實審 法 院 臺中高分院 臺中高分院 臺中高分院  案 號 98年度上易字第1299號 98年度上易字第1299號 110年度上易字第906號  判決日期 98.09.16 98.09.16 111.01.20 確定判決 法 院 臺中高分院 臺中高分院 臺中高分院  案 號 98年度上易字第1299號 98年度上易字第1299號 110年度上易字第906號  判決確定日期 98.09.16 98.09.16 111.01.20 得否為易科罰金、易服社會勞動之案件  得易科 得社勞 得易科 得社勞 得易科 得社勞 備    註  臺中地檢101年度執字第5918號 編號1–11定應執行有期徒刑10年（已執畢）  臺中地檢111年度執字第2502號 編號12–13定應執行有期徒刑8月 
附表：受刑人呂文忠定應執行刑案件一覽表【民國／新臺幣】     編    號  13 （以下空白）  罪    名  竊盜   宣告刑  有期徒刑5月   犯罪日期  97.05.08前不久某時   偵查（自訴）機關年度案號  臺中地檢110年度偵字第7704號   最後事實審 法 院 臺中高分院    案 號 110年度上易字第906號    判決日期 111.01.20   確定判決 法 院 臺中高分院    案 號 110年度上易字第906號    判決確定日期 111.01.20   得否為易科罰金、易服社會勞動之案件  得易科 得社勞   備    註  臺中地檢111年度執字第2502號 編號12–13定應執行有期徒刑8月